# 请教陈版，多次交易形成同一控制下的企业合并问题？

提问人：ytrdruytr 时间：2015-01-12 15:21:12
陈版，多次交易形成同一控制下企业合并在合并报表层面调整前期比较报表问题，对于合并日以前确认的有关损益、其他综合收益和其他权益变动应该怎么冲减？比如说 2014 年 7 月 1 日是合并日，从 2012 年 1 月 1 日到 2014 年 7 月 1 日这段时间，我理解 2012 年 1 月 1 日到2012 年 12 月 31 日冲减 2013 年期初留存收益， 2013 年 1 月 1 日到 2013 年 12 月 31 日冲减 2013 年损益（如果真是这样是否应该调整 2013年末的留存收益）， 2014 年 1 月 1 日到 2014 年 7 月 1 日冲减当期损益。

回答人：chenyiwei
其实就是把原持有股权在以前年度按权益法核算确认的损益、其他综合收益和其他权益变动等分录冲回，恢复到原投资成本；或者将作为金融资产的公允价值变动冲回，恢复到原投资成本，然后按常规方法进行合并抵消处理。